Inventaris van het archief van het Ministerie van Financiën: Directie Internationale Fiscale Zaken, 1945-1989
Nationaal Archief, Den Haag
- Belastingheffing, zorgdrager minister van Financiën 1945-2001, 019
  - Het mede opstellen, wijzigen en intrekken van belastingverdragen ter voorkoming van dubbele belastingen met andere mogendheden en internationale organisaties alsmede van bijbehorende protocollen. 1945-, 177
    - Engeland., 1947-1989; div. nrs
      - Herziening, 1981-1982, 723; 1127; pak
      - Herziening, 1982-1985, 815; 1166; pak
      - Herziening, 1986-1988, 868; 1228; pak
      - Herziening, 1989, 907; 1286
      - Deelname van de Nederlandse Antillen en Nederlands Nieuw-Guinea aan het verdrag, 1952-1957, 495; 847
      - Deelname van de Nederlandse Antillen en Nederlands Nieuw-Guinea aan het verdrag, 1957-1965, 530; 847; 883; pak
      - Deelname van de Nederlandse Antillen en Nederlands Nieuw-Guinea aan het verdrag, 1967-1970, 579; 930
      - Deelname van de Nederlandse Antillen en Nederlands Nieuw-Guinea aan het verdrag, 1979-1981, 714; 1057; 1121
      - Deelname van Rhodesië en Nyasaland aan het verdrag, 1958-1970, 538; 889; pak
      - Nalatenschappen, 1948-1970, 469; 818
      - Nalatenschappen, 1975-1977, 678; 1017; pak
      - Nalatenschappen, 1978-1979, 702; 1017; 1042; 1061; pak
      - Toepassing van artikel VI, eerste lid, van het Nederlands-Engelse Verdrag ter voorkoming van dubbele belasting van 15 oktober 1948, 1953-1966, 317; OA 7934; pak
      - Aanvullend protocol inzake artikel 12, vierde lid, van het verdrag, 1978-1979, 694; 1036
      - Continentaal Plat, 1978-1986, 703; 1043; 1100; pak
      - De taak van het Ministerie van Buitenlandse Zaken als coördinator, 1980-1985, 773; 1111; pak
    - Ethiopië: Overeenkomst met het Koninkrijk der Nederlanden ter voorkoming van dubbele belasting op lucht- en scheepvaartwinst, 1980-1989; 768; 1105; 791
    - Filipijnen., 1975-1990; div. nrs
      - Totstandkoming, 1975-1979, 673; 1021
      - Totstandkoming, 1981-1983, 788; 1131; pak
      - Totstandkoming, 1983-1984, 831; 1180; pak
      - Totstandkoming, 1984-1988, 857; 1209; pak
      - Totstandkoming, 1984-1990, 894; 1209; 1265; 1266; 1463; pak
    - Finland., 1948-1995; div. nrs
      - Totstandkoming, 1948-1953, 466; 815
      - Totstandkoming, 1953-1970, 590; 941; 942
      - Totstandkoming, 1971, 614; 964
      - Herziening, 1989-1995, 906; 1288; pak
    - Frankrijk., 1947-1987; div. nrs
      - Totstandkoming, 1947-1949, 461; 810; 822; pak
      - Totstandkoming, 1950-1953, 473; 810; 822; 838; pak
      - Herziening, 1955-1960, 519; 869
      - Herziening, 1961-1970, 553; 903
      - Herziening, 1971-1973, 621; 970; pak
      - Herziening, 1973-1978, 650; 970; 998; pak
      - Herziening, 1982-1986, 832; 1184; pak
      - Herziening, 1986-1987, 875; 1239; pak
      - Herziening, 1988-1991, 905; 1282; pak
      - Deelname van de Nederlandse Antillen en Nederlands Nieuw-Guinea aan het verdrag, 1953-1959, 500; 851
      - Vaste inrichting, 1981-1986, 1198; 80/6728
      - Overeenkomst met het Koninkrijk der Nederlanden ter voorkoming van dubbele belasting en van het ontgaan van belasting met betrekking tot belastingen naar het inkomen en vermogen, 1972-1973, 333; 641
    - Griekenland., 1948-1985; div. nrs
      - Totstandkoming, 1948-1971, 470; 819; pak
      - Totstandkoming, 1972-1979, 642; 990; pak
      - Totstandkoming, 1980-1984, 1155; 1089; 1110; pak
      - Pensioenen en lijfrenten uit de openbare kas, 1979-1985, 728; 1079
    - Guatemala: Totstandkoming., 1976-1977; 680; 1023
    - Hongarije., 1953-1987; div. nrs
      - Totstandkoming, 1953-1956, 526; 873
        Met retroacta (1940).
      - Herziening, 1984-1986, 846; 1200; pak
      - Herziening, 1985-1986, 858; 1211; pak
      - Herziening, 1986-1987, 871; 1234; 1235; pak
    - Ierland., 1956-1987; div. nrs
      - Totstandkoming, 1956-1967, 536; 880; pak
      - Totstandkoming, 1967, 577; 880; 927
      - Totstandkoming, 1968-1970, 585; 880; 927; 936; pak
      - Herziening, 1982-1986, 850; 1203; pak
      - Herziening, 1987, 860; 1238
    - IJsland: Overeenkomst met het Koninkrijk der Nederlanden ter voorkoming van dubbele belasting inzake de lucht- en scheepvaartondernemingen., 1973-1979; 656; 1003; 1084
    - India., 1950-1989; div. nrs
      - Totstandkoming, 1950-1969, 481; 830
      - Totstandkoming, 1973-1979, 655; 1002
      - Totstandkoming, 1980-1984, 769; 1109; pak
      - Totstandkoming, 1984-1985, 843; 1197; pak
      - Totstandkoming, 1986-1987, 864; 1222; 1276; pak
      - Totstandkoming, 1988-1989, 900; 1276
      - Totstandkoming, 1988-1989, 891; 1262; 1263; 1276; pak
    - Indonesië., 1951-1989; div. nrs
      - Totstandkoming, 1951-1953, 486; 837
      - Totstandkoming, 1951-1969, 517; 864; pak
      - Totstandkoming, 1970, 608; 864; 958; pak
      - Totstandkoming, 1971-1972, 624; 958; 968; pak
      - Totstandkoming, 1973-1975, 648; 996; pak
      - Herziening, 1982-1983, 800; 1146; 1155; pak
      - Herziening, 1984, 819; 1171; pak
      - Herziening, 1985-1986, 847; 1201; pak
      - Herziening, 1987-1989, 879; 1247; 1284; pak
      - Ontwerpverdrag tussen Nederland en de Republiek Indonesië, 1953-1960, 1177; OA 3881; pak
    - Irak: Totstandkoming., 1975-1979; 677; 839
    - Iran: Totstandkoming., 1973-1976; 652; 1000
    - Israël., 1950-1974; div. nrs
      - Totstandkoming, 1950-1970, 482; 831; pak
      - Totstandkoming, 1958-1962, 537; 888
      - Totstandkoming, 1972-1974, 634; 984; pak
      - Nalatenschappen, 1970-1975, 609; 959; pak
      - Ondernemingen, 1953-1960, 501; 852
    - Italië., 1950-1989; div. nrs
      - Totstandkoming, 1948-1954, 467; 816; 860; pak
      - Totstandkoming, 1954-1961, 514; 866; 881; pak
      - Totstandkoming, 1976-1978, 685; 1026
      - Totstandkoming, 1985-1989, 867; 1226; 1268; pak
      - Herziening, 1983-1985, 817; 1165; pak
      - Deelname van de Nederlandse Antillen en Nederlands Nieuw-Guinea aan het verdrag, 1956-1959, 531; 882
      - Regeling tot wederzijdse vrijstelling van motorrijtuigenbelasting, 1950-1967, 1168; -; pak
        Met retroacta (1929 - 1933).
      - Successierechten, 1980-1981, 753; 1092
    - Ivoorkust: Overeenkomst met het Koninkrijk der Nederlanden ter voorkoming van dubbele belasting inzake de scheepvaart., 1982-1984; 407; 743; 80/11785
    - Jamaica en Cuba., 1973-1975; div. nrs
      - Totstandkoming, 1973-1974, 646; 993; pak
      - Jamaica en Cuba: Ontwerpovereenkomst met het Koninkrijk der Nederlanden ter voorkoming van dubbele belasting inzake de luchtvaart, 1975, 351; 660; 661
      - Ontwerpovereenkomst met het Koninkrijk der Nederlanden ter voorkoming van dubbele belasting inzake de luchtvaart, 1975, 351; 660; 661
    - Japan., 1949-1989; div. nrs
      - Totstandkoming, 1949-1966, 476; 826; 922; pak
      - Totstandkoming, 1967-1971, 572; 922; 943; pak
      - Herziening, 1984, 824; 1174
      - Herziening, 1985-1989, 908; 1291
      - Deelname van de Nederlandse Antillen en Nederlands Nieuw-Guinea aan het verdrag, 1971-1975, 626; 978
      - Bijzondere regeling met betrekking tot in Japan betaalbaar gestelde dividenden voor Philips' Gloeilampenfabrieken, 1988, 1157; 1820
      - Japanse antitaks haven wetgeving, 1984-1988, 1206; 80/8197
    - Jemen: Totstandkoming., 1985-1986; 844; 1199
    - Joegoslavië., 1975-1988; div. nrs
      - Totstandkoming, 1975-1978, 674; 1016; pak
      - Totstandkoming, 1979, 725; 1068; pak
      - Totstandkoming, 1979-1988, 754; 1130
      - Totstandkoming, 1981, 783; 1093; 1126; pak
    - Kenia., 1971-1984; div. nrs
      - Totstandkoming, 1971-1979, 623; 974; 1063; pak
      - Overeenkomst met het Koninkrijk der Nederlanden ter voorkoming van dubbele belasting op lucht- en scheepvaartwinst, 1980-1984, 751; 1090
    - Koeweit: Totstandkoming., 1980-1989; 782; 1119; pak
    - Liberia., 1969-1978; div. nrs
      - Totstandkoming, 1969-1972, 598; 949; pak
      - Totstandkoming, 1973-1974, 645; 993; pak
      - Totstandkoming, 1975, 666; 1011; pak
      - Totstandkoming, 1976-1978, 687; 1028; pak
    - Libië: Overeenkomst met het Koninkrijk der Nederlanden ter voorkoming van dubbele belasting inzake de luchtvaart., 1983; 415; 753
    - Luxemburg., 1961-1989; div. nrs
      - Totstandkoming, 1961-1967, 567; 917; pak
      - Totstandkoming, 1967-1970, 576; 928; pak
      - Totstandkoming, 1982-1989, 893; 928; 1451
    - Malawi: Totstandkoming., 1970-1971; 607; 957
    - Maleisië., 1973-1989; div. nrs
      - Totstandkoming, 1973-1979, 657; 1004
      - Totstandkoming, 1980-1984, 772; 1107; pak
      - Totstandkoming, 1980-1986, 852; 1205; pak
      - Totstandkoming, 1983-1985, 841; 1195; pak
      - Totstandkoming, 1983-1988, 876; 1243; 1250; pak
      - Totstandkoming, 1986-1989, 901; 1277; pak
      - Overeenkomst met het Koninkrijk der Nederlanden ter voorkoming van dubbele belasting op lucht- en scheepvaartwinsten, 1961-1987, 435; 775; 899
    - Malta., 1973-1985; div. nrs
      - Totstandkoming, 1973-1975, 649; 997
      - Totstandkoming, 1975-1976, 672; 997; 1014; pak
      - Totstandkoming, 1977, 688; 1029
      - Totstandkoming, 1980-1982, 761; 1098; pak
      - Overeenkomst met het Koninkrijk der Nederlanden ter voorkoming van dubbele belasting inzake de luchtvaart, 1985, 840; 1194
    - Marokko., 1969-1988; div. nrs
      - Totstandkoming, 1969-1970, 592; 944
      - Totstandkoming, 1970-1977, 637; 986; pak
      - Totstandkoming, 1977, 689; 1030; pak
      - Totstandkoming, 1978-1979, 709; 1048
      - Totstandkoming, 1983-1988, 822; 1169
    - Mexico., 1963-1989; div. nrs
      - Totstandkoming, 1969-1972, 632; 982
      - Totstandkoming, 1989, 918; 1303
      - Overeenkomsten met het Koninkrijk der Nederlanden ter voorkoming van dubbele belasting op lucht- en scheepvaartwinsten, 1963-1984, 790; 911; 1132; 1192; 80/11785; pak
    - Nieuw-Zeeland., 1951-1989; div. nrs
      - Totstandkoming, 1962-1970, 554; 907
      - Totstandkoming, 1971-1979, 631; 981; pak
      - Totstandkoming, 1980-1982, 763; 1086; 1101; pak
      - Totstandkoming, 1984-1989, 837; 1188
      - Overeenkomst met het Koninkrijk der Nederlanden ter voorkoming van dubbele belasting inzake lucht- en scheepvaartondernemingen, 1951-1961, 488; 840; pak
      - Pensioenen en lijfrenten uit de openbare kas, 1979-1985, 728; 1079
    - Nigeria., 1978-1989; div. nrs
      - Totstandkoming, 1980-1984, 780; 1117; pak
      - Totstandkoming, 1989, 921; 1302; pak
      - Herziening, 1984-1988, 1055; 1171; pak
      - Ontwerpovereenkomst met het Koninkrijk der Nederlanden ter voorkoming van dubbele belasting op luchtvaart- en scheepvaartwinsten, 1978-1989, 451; 694; 796; 1045; pak
    - Noorwegen., 1947-1989; div. nrs
      - Totstandkoming, 1947-1948, 460; 809; pak
      - Totstandkoming, 1949-1964, 475; 809; 824; pak
      - Totstandkoming, 1965-1966, 566; 916; pak
      - Totstandkoming, 1966-1967, 571; 921
      - Totstandkoming, 1973-1976, 651; 999
      - Totstandkoming, 1979-1982, 735; 1077; pak
      - Herziening, 1986-1987, 862; 1221; 1240; pak
      - Herziening, 1987-1989, 886; 1255; 1256; 1257; pak
      - Deelname van de Nederlandse Antillen en Nederlands Nieuw-Guinea aan het verdrag, 1969-1973, 599; 950
    - Oman: Overeenkomst met het Koninkrijk der Nederlanden ter voorkoming van dubbele belasting van voordelen en winsten verkregen uit het internationale luchtvervoer., 1981-1989; 796; 1139; 1267; pak
    - Oostenrijk., 1948-1989; div. nrs
      - Totstandkoming, 1948-1956, 468; 817
      - Totstandkoming, 1957-1969, 528; 885; 946; pak
      - Totstandkoming, 1970, 595; 946
      - Herziening, 1988-1989, 883; 1253; pak
      - Overeenkomst met het Koninkrijk der Nederlanden ter voorkoming van dubbele belasting met betrekking tot belastingen naar het inkomen en naar het vermogen, 1989, 1255; 80/11461
      - Deelname van de Nederlandse Antillen en Nederlands Nieuw-Guinea aan het verdrag, 1987-1988, 884; 1253
    - Pakistan., 1952-1985; div. nrs
      - Totstandkoming, 1952-1959, 493; 845; 891
      - Totstandkoming, 1960-1969, 540; 891
      - Totstandkoming, 1979, 722; 1070
      - Totstandkoming, 1980, 757; 1073, 1095; pak
      - Totstandkoming, 1981-1982, 784; 1095; 1124; 1128; pak
      - Overeenkomst met het Koninkrijk der Nederlanden ter voorkoming van dubbele belasting op luchtvaartwinsten, 1967-1979, 581; 932; 1038; pak
      - Pensioenen en lijfrenten uit de openbare kas, 1979-1985, 728; 1079
    - Peru: Totstandkoming., 1985; 845; 1198
    - Polen., 1977-1981; div. nrs
      - Totstandkoming, 1977-1978, 693; 1035; pak
      - Totstandkoming, 1979, 720; 1064; 1065; 1066; pak
      - Totstandkoming, 1980-1981, 758; 1096
    - Portugal., 1963-1990; div. nrs
      - Totstandkoming, 1963-1970, 555; 904; pak
      - Totstandkoming, 1979-1990, 640; 988; pak
      - Totstandkoming, 1980-1985, 776; 1115
      - Totstandkoming, 1989-1990, 919; 1304
    - Roemenië., 1973-1983; div. nrs
      - Totstandkoming, 1973-1974, 647; 995; pak
      - Totstandkoming, 1975-1977, 670; 1015; pak
      - Totstandkoming, 1978-1979, 721; 1046; 1067; 1069; pak
      - Totstandkoming, 1980-1983, 747; 1103
    - Saudi-Arabië: Ontwerpovereenkomst met het Koninkrijk der Nederlanden ter voorkoming van dubbele belasting inzake de luchtvaart., 1980-1991; 395, 887
      - 1980-1987, 395; 727; 1039; pak
      - 1988-1991, 887; 789; 1258; 80/11786
    - Republiek Seychellen: Ontwerpovereenkomst met het Koninkrijk der Nederlanden ter voorkoming van dubbele belasting inzake de luchtvaart., 1977-1985; 690; 1031; 1182
    - Singapore., 1962-1988; div. nrs
      - Totstandkoming, 1962-1969, 558; 906; 945; pak
      - Totstandkoming, 1970, 594; 945; pak
      - Totstandkoming, 1971-1975, 613; 963; 975; pak
      - Herziening, 1983-1988, 835; 1186
    - Spanje., 1964-1990; div. nrs
      - Totstandkoming, 1964-1969, 564; 913
      - Totstandkoming, 1970, 605; 913; 955; pak
      - Totstandkoming, 1971-1972, 617; 965; 967; pak
      - Herziening, 1983-1990, 898; 1273; pak
    - Sri Lanka, 1977-1985; div. nrs
      - Totstandkoming, 1977-1979, 708; 1047
      - Totstandkoming, 1980, 746; 1085
      - Totstandkoming, 1981, 785; 1125; pak
      - Totstandkoming, 1982-1984, 801; 1149
      - Ontwerpovereenkomst met het Koninkrijk der Nederlanden ter voorkoming van dubbele belasting inzake de luchtvaart, 1982, 802; 1149
      - Pensioenen en lijfrenten uit de openbare kas, 1979-1985, 728; 1079
      - De taak van Ministerie van Buitenlandse Zaken als coördinator, 1980-1985, 773; 1111; pak
    - Suriname., 1975-1982; div. nrs
      - Totstandkoming, 1975-1977, 684; 1025
      - Totstandkoming, 1975-1977, 665; 1010; pak
      - Aangifteplicht Surinaamse Cultuur Maatschappij BV, 1980-1982, 1184; 80/4288
    - Tanzania: Totstandkoming., 1979-1983; 727; 1078
    - Thailand., 1950-1988; div. nrs
      - Totstandkoming, 1950-1970, 484; 834; pak
      - Totstandkoming, 1971-1973, 620; 973; pak
      - Totstandkoming, 1974-1988, 659; 1006; pak
    - Togo: Ontwerpovereenkomst met het Koninkrijk der Nederlanden ter voorkoming van dubbele belasting op luchtvaartwinst., 1979; 371; 693
    - Trinidad en Tobago: Totstandkoming., 1980-1988; 781; 1118; 1158; pak
    - Tsjecho-Slowakije., 1951-1989; 491, 897
      - Totstandkoming, 1951-1973, 491; 843; pak
      - Totstandkoming, 1988-1989, 897; 1279
    - Tunesië., 1970-1990; 676, 899
      - Totstandkoming, 1970-1979, 676; 956; 1020
      - Totstandkoming, 1988-1990, 899; 1275
    - Turkije., 1969-1988; div. nrs
      - Totstandkoming, 1969-1971, 591; 940; pak
      - Totstandkoming, 1971-1979, 630; 980
      - Totstandkoming, 1981-1984, 794; 1134; pak
      - Totstandkoming, 1984-1985, 842; 1196; 1204; pak
      - Totstandkoming, 1985-1986, 865; 1225; pak
      - Totstandkoming, 1985-1988, 885; 1252; pak
      - Totstandkoming, 1986, 848; 1204
      - Totstandkoming, 1986-1987, 878; 1246; 1252; pak
      - Pensioenen en lijfrenten, 1987, 872; 1241
    - Uruguay., 1977-1989; 359, 895
      - Totstandkoming, 1988-1989, 895; 1278
      - Ontwerpovereenkomst met het Koninkrijk der Nederlanden ter voorkoming van dubbele belasting inzake de luchtvaart, 1977, 359; 677
    - De Unie der Socialistische Sovjetrepublieken., 1977-1987; div. nrs
      - Totstandkoming, 1977-1979, 692; 1051; pak
      - Totstandkoming, 1979-1982, 734; 1057; 1135; pak
      - Totstandkoming, 1982-1984, 791; 1135
      - Totstandkoming, 1984-1986, 859; 1206; 1216; 1217; pak
      - Totstandkoming, 1986-1987, 877; 1245
    - Venezuela., 1969-1989; div. nrs
      - Totstandkoming, 1980-1982, 766; 1104
      - Overeenkomst met het Koninkrijk der Nederlanden ter voorkoming van dubbele belasting op lucht- en scheepvaartwinsten, 1969-1979, 710; pak
      - Overeenkomst met het Koninkrijk der Nederlanden ter voorkoming van dubbele belasting op lucht- en scheepvaartwinsten, 1986-1989, 445
    - Verenigd Koninkrijk: Ontwerpovereenkomst met het Koninkrijk der Nederlanden inzake een wijziging in het successieverdrag ter voorkoming van dubbele belasting., 1986-1989; 1253; 80/11460
    - Verenigde Arabische Emiraten: Overeenkomst met het Koninkrijk der Nederlanden ter voorkoming van dubbele belasting op vermogenswinsten van luchtvaartmaatschappijen., 1976-1989; 431; 771; 1024; pak
    - Verenigde Staten van Amerika., 1938-1990; div. nrs
      - Totstandkoming, 1938, 458; 806; pak
      - Totstandkoming, 1946-1948, 464; 813; pak
      - Totstandkoming, 1948-1969, 561; 910
      - Totstandkoming, 1949, 457; 804; pak
      - Totstandkoming, 1974-1979, 662; 1009
      - Herziening, 1950-1960, 86; 1834; pak
      - Herziening, 1960-1963, 549; 898
      - Herziening, 1965-1972, 565; 898; 915; 923; pak
      - Herziening, 1980-1982, 760; 1097; 1120; pak
      - Herziening, 1982-1984, 809; 1150; 1156; 1147; pak
      - Herziening, 1982-1984, 803; 1175; pak
      - Herziening, 1984-1989, 853; 1207; 1230; pak
      - Herziening, 1989-1990, 903; 1290
      - Deelname van de Nederlandse Antillen en Nederlands Nieuw-Guinea aan het verdrag, 1950-1962, 480; 829; 905; 870; pak
      - Deelname van de Nederlandse Antillen en Nederlands Nieuw-Guinea aan het verdrag, 1956-1971, 520; 870; 909; pak
      - Overeenkomst met het Koninkrijk der Nederlanden ter voorkoming van dubbele belasting op lucht- en scheepvaartwinsten, 1978-1988, 382; 682; 707; 768; 784; pak
      - Successierechten, 1968-1971, 597; 935; 948; pak
      - Verdrag van Vriendschap, Handel en Scheepvaart, 1949-1952, 182; 488; pak
      - Verdrag van Vriendschap, Handel en Scheepvaart, 1951, 191; 497; pak
      - Verdrag van Vriendschap, Handel en Scheepvaart, 1953, 202; 510; pak
      - Verdrag van Vriendschap, Handel en Scheepvaart, 1954, 207; 516; pak
      - Verdrag van Vriendschap, Handel en Scheepvaart, 1955, 206; 515; 524; pak
      - Coördinatie van de uitvoering van de belastingverdragen, 1953-1970, 504; 854; 855
      - Dividendbelasting van de diplomaten, 1949-1965, 1114; 1632; pak
      - Pensioenen en lijfrenten uit de openbare kas, 1981-1985, 775; 1112; pak
    - Zimbabwe., 1948-1978; div. nrs
      - Totstandkoming, 1969-1977, 601; 952; pak
      - Totstandkoming, 1978, 699; 1040
      - Toepassing van het Nederlands-Engelse belastingverdrag van 1948, 1968, 582; 933
    - Zimbabwe., 1983-1989; div. nrs
      - Totstandkoming, 1983-1985, 821; 1167; pak
      - Totstandkoming, 1984-1988, 856; 1210; pak
      - Totstandkoming, 1989, 920; 1305; pak
    - Zuid-Afrika., 1950-1989; div. nrs
      - Totstandkoming, 1950-1959, 477; 828; 896; pak
      - Totstandkoming, 1961-1967, 545; 896
      - Totstandkoming, 1968, 583; 896; 934; pak
      - Totstandkoming, 1969-1989, 589; 896; 934; pak
      - Totstandkoming, 1971-1972, 612; 962
    - Zuid-Amerika en Caraïbisch gebied: Overeenkomst met het Koninkrijk der Nederlanden ter voorkoming van dubbele belasting op lucht- en scheepvaartwinsten., 1971-1979; 328; 634; 705; pak
    - Zuid-Korea., 1970-1985; div. nrs
      - Totstandkoming, 1970-1977, 625; 977; pak
      - Totstandkoming, 1977-1979, 712; 1032; 1034; 1050; pak
      - Totstandkoming, 1979-1981, 736; 1076; pak
      - Totstandkoming, 1981-1985, 1107; 1076; 1594; pak
    - Zuid-Rhodesië: Opzegging van het tot dat land uitgebreide oude Nederlands-Engelse belastingverdrag van 1948., 1973; 643; 991
    - Zweden., 1951-1990; div. nrs
      - Totstandkoming, 1951-1953, 485; 836; pak
      - Totstandkoming, 1967-1970, 578; 929
      - Herziening, 1953-1961, 532; 879
      - Herziening, 1961-1967, 570; 879; 920; pak
      - Herziening, 1987-1990, 904; 1280; pak
      - Nederlandse studenten, 1956-1963, 533; 878
    - Zwitserland., 1947-1988; div. nrs
      - Totstandkoming, 1948-1959, 465; 814; 825; pak
      - Totstandkoming, 1949-1952, 478; 814; 825; 827; 835; pak
      - Totstandkoming, 1961-1966, 550; 901; pak
      - Totstandkoming, 1971-1977, 611; 961
      - Herziening, 1966-1967, 569; 919
      - Herziening, 1979-1985, 830; 1181; pak
      - Herziening, 1984-1985, 827; 1181; pak
      - Herziening, 1985-1988, 851; 1213; pak
      - Belastingheffingen, 1951-1968, 1111; 1633
      - Deelname van de Nederlandse Antillen en Nederlands Nieuw-Guinea aan het verdrag, 1947-1962, 462; 811
    - Aramco Overseas Compagny:Voorkoming van het heffen van dubbele belasting., 1952-1961; 1169; OA 1903
  - Het medevoorbereiden van goedkeuringswetten met betrekking tot gesloten internationale verdragen en overeenkomsten. 1945-, 178
    - Centralisatie van de voorbereiding van de goedkeuringsprocedure bij verdragen., 1987-1989; 936; 1322; pak
    - Goedkeuring van de op 15 december 1958 te Parijs tot stand gekomen Europese Overeenkomst inzake de uitwisseling van geneesmiddelen van menselijke oorsprong., 1961-1969; 116; OA 3914
    - Rapport inzake de stand van zaken betreffende de voorbereiding van de goedkeuring van verdragen., 1983-1984; 147; 308
    - België., 1958-1989; div. nrs
      - Overeenkomst met het Koninkrijk der Nederlanden ter vermijding van dubbele belasting inzake artikel 90 van de Grondwet, 1982-1989, 1293; 80/11824; pak
      - Overeenkomst met het Koninkrijk der Nederlanden tot het vermijden van dubbele belasting inzake nalatenschappen, 1958-1962, 1162; A 1848
      - Totstandkoming en wijziging van de overeenkomst met het Koninkrijk der Nederlanden ter vermijding van dubbele belasting inzake artikel 91 van de Grondwet, 1974-1978, 1292; 80/11824
      - Wetsontwerp tot goedkeuring van het 18e en 19e Protocol bij de Nederlands-Belgisch-Luxemburgse douaneovereenkomst en van enige besluiten, houdende voorlopige inwerkingstelling van wijzigingen van het tarief van invoerrechten en schorsing van het invoerrecht, 1958-1970, 1141; 1312; A 2877; pak
    - Duitsland: Goedkeuring van het op 8 april 1960 tussen het Koninkrijk der Nederlanden en de Bondsrepubliek Duitsland gesloten Algemeen Verdrag tot regeling van met de grens verband houdende vraagstukken en andere tussen beide landen bestaande problemen., 1960-1962; 927; 1313; pak
    - Engeland: Overeenkomst met het Koninkrijk der Nederlanden tot het vermijden van dubbele belasting en tot het voorkomen van het ontgaan van belasting met betrekking tot belastingen van nalatenschappen, erfrecht en schenkingen., 1977-1985; 933; 1319; 1320; pak
    - Frankrijk: Overeenkomst met het Koninkrijk der Nederlanden ter voorkoming van dubbele belasting inzake belastingen van inkomsten en tot regeling van enige andere belastingaangelegenheden., 1953-1956; 923; 1309; pak
    - Indonesië: Goedkeuring van het op 8 juni 1954 tussen het Koninkrijk der Nederlanden en de Republiek Indonesië gesloten Verdrag ter voorkoming van dubbele belasting van inkomsten en van vermogen., 1955-1956; 924; 1310
    - Luxemburg: Wetsontwerp tot goedkeuring van het 18e en 19e Protocol bij de Nederlands-Belgisch-Luxemburgse douane overeenkomst en van enige besluiten, houdende voorlopige inwerkingstelling van wijzigingen van het tarief van invoerrechten en schorsing van invoerrecht., 1958-1970; 1141; 1312; A 2877; pak